【裁判字號】    92,竹小,212
【裁判日期】    920825
【裁判案由】    返還消費借貸款
【裁判全文】
臺灣新竹地方法院民事判決  九十二年度竹小字第二一二號
    原      告  中國信託商業銀行
                股份有限公司
    法定代理人  丁○○
                              .
    訴訟代理人  乙○○
    被      告  丙○○
右當事人間返還消費借貸款事件，本院判決如左：
    主    文
被告應給付原告新臺幣伍萬貳仟玖佰壹拾伍元，及其中伍萬貳仟壹佰零玖元自民國九
十二年三月二十四日起至清償日止，按年息百分之二十計算之利息，暨按年息百分之
二計算之違約金。
訴訟費用新臺幣柒佰陸拾肆元由被告負擔。
本判決第一項得假執行。
    事實及理由
一、原告之聲明：除依職權宣告假執行外，餘如主文所示。
二、事實摘要：
  （一）原告主張被告於民國八十五年十二月二十六日向原告請領信用卡使用，依兩
        造契約規定，被告即得於特約商店記帳消費。被告至九十二年三月二十三日
        止累計消費記帳五萬二千九百一十五元未給付，其中五萬二千一百零九元為
        消費款，另八百零六元為循環利息，依兩造契約約定，被告除應給付上開消
        費款項外，另應給付自最後繳款截止日即九十二年三月二十三日之翌日起至
        清償日止，按年息百分之二十計算之利息，並按年息百分之二計算之違約金
        。為此，爰起訴請求被告給付上開金額、利息及違約金等情。
  （二）被告則對原告起訴請求之數額及事實均不爭執，惟以其目前無力償還等語，
        資為抗辯。
三、本院之判斷：
  （一）按當事人得以合意定第一審管轄法院，民事訴訟法第二十四條第一項前段固
        定有明文；惟小額事件當事人之一造為法人或商人者，於其預定用於同類契
        約之條款，約定債務履行地或以合意定第一審管轄法院時，不適用民事訴訟
        法第十二條或第二十四條之規定，此觀同法第四百三十六條之九前段規定自
        明。查本件依據兩造簽訂之借款契約書第二十四條，雖約定有關該契約致涉
        訟者，雙方合意以台灣台北地方法院為第一審管轄法院，惟查原告係法人，
        且係以預定用於同類信用卡契約之條款為上開合意管轄之約定，而本件又係
        小額訴訟事件，參諸上開說明，自不適用民事訴訟法第二十四條合意管轄之
        約定。而被告之住所地係在新竹市○○區○○街四二號，有戶籍謄本在卷可
        稽，係在本院轄區，是本院對本件訴訟自有管轄權，合先敘明。
  （二）原告主張之事實，業據提出信用卡申請書、帳務明細表、信用卡約定條款影
        本各一紙為證，經核屬實，而被告到場對原告主張之事實及所提出之上開證
        據並未加以爭執，自堪信原告之主張為真實。被告雖辯稱目前無法償還債務
        等語，然其對上開債務之存在既自承在卷，則其自應就該債務負清償之責，
        至其是否有資力償還，尚非其得執為拒絕清償本件債務之論據。從而，原告
        主張依消費借貸之法律關係，訴請被告給付五萬二千九百一十五元，及其中
        五萬二千一百零九元自九十二年三月二十四日起至清償日止，按年息百分之
        二十計算之利息，暨按年息百分之二計算之違約金，為有理由，應予准許。
  （三）本件係小額訴訟事件為被告敗訴之判決，爰依職權宣告假執行，並於裁判時
        確定其訴訟費用額。
四、結論：本件原告之訴為有理由，依民事訴訟法第四百三十六條之二十、第四百三
    十六條第十九條第一項、第七十八條，判決如主文。
中      華      民      國    九十二    年      八      月    二十五    日
                                  臺灣新竹地方法院新竹簡易庭
~B法      官  王鳳儀
右為正本，係照原本作成。
如對本判決上訴，須於判決送達後廿日內向本院提出上訴狀。
~B法院書記官  王恬如
中      華      民      國    九十二    年      八      月    二十八    日


司法院資訊處製作；財團法人民間司法改革基金會備份。
